臺灣基隆地方法院刑事判決　　　　　　　　　　　　　九十一年度易字第一二五號
　　公　訴　人　臺灣基隆地方法院檢察署檢察官
　　被　　　告　甲○○
　　　　　　　　　　　　（另案在台灣宜蘭監獄執行中）
　　　　　　　　　　　　身分證.
右列被告因違反毒品危害防制條例案件，經檢察官提起公訴（九十一年度毒偵字第二
二○四號），本院判決如左：
　  主　文
甲○○施用第二級毒品，累犯，處有期徒刑陸月，如易科罰金以參佰元折算壹日。
 　 事　實
一、甲○○曾於民國八十六年十月二十九日、八十六年十一月二十六日因違反麻醉藥
    品管理條例案件、贓物案件，經臺灣高等法院先後判處有期徒刑六月、三月確定
    ，後定應執行刑為有期徒刑七月，並於八十七年七月二十七日執行完畢（起訴書
    誤載為八十七年九月二十七日執行完畢），猶不知悔改，甲○○前因施用毒品案
    件，經依本院裁定送觀察、勒戒後，認無繼續施用毒品之傾向，由臺灣基隆地方
    法院檢察署檢察官於八十九年三月十三日，以八十九年度毒偵字第八六○號不起
    訴處分確定。甲○○復基於概括犯意，自八十九年八月下旬起，至同年九月七日
    止，在基隆市○○街二○二巷一號三樓，施用第二級毒品安非他命，又另行起意
    於八十九年八月二十五日起至同年九月八日，在上址施用第一級毒品海洛因，經
    本院裁定送觀察、勒戒後，認有繼續施用毒品之傾向，由本院裁定送台灣基隆戒
    治所執行強制戒治（已於九十年五月九日停止戒治付保護管束中），由臺灣基隆
    地方法院檢察署檢察官於八十九年九月二十七日以八十九年度毒偵字第二○一四
    號提起公訴，並經本院於八十九年十二月五日以八十九年度訴字第六六七號判處
    有期徒刑十月（施用第一級毒品處有期徒刑八月，施用第二級毒品處有期徒刑四
    月，二罪定應執行刑）確定（尚未執行完畢）。詎甲○○復於九十年十一月二十
    二日（起訴書誤載為於九十年十一月二十三日十二時許採尿前回溯四十八小時內
    ），在基隆市○○路友人住處（起訴書誤載為在不詳地點），施用第二級毒品安
    非他命一次，因其另案通緝中，為警於九十年十一月二十三日十二時許，在基隆
    市○○街一四二號前經逮捕查獲。
二、案經基隆市警察局第四分局報告臺灣基隆地方法院檢察署檢察官偵查起訴。
    理　由
一、右揭事實，業據被告甲○○於本院審理時供承不諱，被告於九十年十一月二十三
    日十二時許經警採其尿液送請基隆市衛生局檢驗，結果呈甲基安非他命之陽性反
    應，有該局出具之基衛檢字第一三七九○號檢驗成績書附卷可稽，又查被告前因
    施用毒品案件，經依本院裁定送觀察、勒戒後，認無繼續施用毒品之傾向，由臺
    灣基隆地方法院檢察署檢察官於八十九年三月十三日，以八十九年度毒偵字第八
    六○號不起訴處分確定，被告復基於概括犯意，自八十九年八月下旬起，至同年
    九月七日止，在基隆市○○街二○二巷一號三樓，施用第二級毒品安非他命，又
    另行起意於八十九年八月二十五日起至同年九月八日，在上址施用第一級毒品海
    洛因，經本院裁定送觀察、勒戒後，認有繼續施用毒品之傾向，由本院裁定送台
    灣基隆戒治所執行強制戒治（已於九十年五月九日停止戒治付保護管束中），由
    臺灣基隆地方法院檢察署檢察官於八十九年九月二十七日以八十九年度毒偵字第
    二○一四號提起公訴，並經本院於八十九年十二月五日以八十九年度訴字第六六
    七號判處有期徒刑十月（施用第一級毒品處有期徒刑八月，施用第二級毒品處有
    期徒刑四月，二罪定應執行刑）確定，有上開不起訴處分書、判決書、臺灣高等
    法院被告全國前案紀錄表及臺灣基隆地方法院檢察署刑案資料查註紀錄表等附卷
    可按，被告為三犯以上施用毒品罪，事證明確，被告犯行堪以認定，應依法論科
    。
二、核被告所為，係犯毒品危害防制條例第十條第二項之施用第二級毒品罪。其持有
    第二級毒品安非他命係供施用，持有之低度行為應為施用之高度行為所吸收，不
    另論罪。查被告曾於民國八十六年十月二十九日、八十六年十一月二十六日因違
    反麻醉藥品管理條例案件、贓物案件，經臺灣高等法院先後判處有期徒刑六月、
    三月確定，後定應執行刑為有期徒刑七月，並於八十七年七月二十七日執行完畢
    ，有臺灣基隆地方法院檢察署刑案資料查註紀錄表及臺灣高等法院被告全國前案
    紀錄表在卷可考，其於五年以內再犯本件有期徒刑以上之罪，為累犯，應依刑法
    第四十七條規定加重其刑。至被告於九十年十月八日十七時三十分許採尿前回溯
    七十二小時內，在不詳地點施用第二級毒品ＭＤＭＡ（俗稱搖頭丸）乙節，雖經
    臺灣基隆地方法院檢察署檢察官於九十年十二月二十四日聲請簡易判決處刑（九
   十年度毒偵字第一五三五號），並經本院於九十一年一月七日以九十一年度基簡
    字第二號簡易判決處有期徒刑五月，如易科罰金以三百元折算一日，惟被告於本
    院審理時供稱：「這二件並沒有關係，我不是因為用完ＭＤＭＡ之後又再施用安
    非他命。」，足見被告本件應係另行起意，與該件簡易判決並非基於概括犯意為
    之，並無連續犯裁判上一罪之關係，在此敘明。爰審酌被告有施用毒品之前科，
    犯罪之動機、目的、手段、次數、所生之危害及本件犯罪後坦承犯行，犯後態度
    良好等一切情狀，量處如主文所示之刑，並諭知易科罰金之折算標準，以示懲儆
    。
三、據上論斷，應依刑事訴訟法第二百九十九條第一項前段，毒品危害防制條例第十
    條第二項、第二十條第三項前段，刑法第十一條前段、第四十七條、第四十一條
    第一項前段，罰金罰鍰提高標準條例第二條，判決如主文。
本案經檢察官吳佳齡到庭執行職務。
中　　　華　　　民　　　國　　九十一　　年　　　五　　　月　　二十一　　日
                                    台灣基隆地方法院刑事第二庭
                                        法  官  鄭  景  文
右正本證明與原本無異。
對於本件判決如有不服，應於收受送達後十日內，向本院提出上訴書狀，上訴於臺灣
高等法院，並按他造當事人之人數附具繕本。
                                        書記官  施  鴻  均
中　　　華　　　民　　　國　　九十一　　年　　　五　　　月　　二十一　　日
附論罪科刑依據之法條：
毒品危害防制條例第十條：
施用第一級毒品者，處六月以上五年以下有期徒刑。
施用第二級毒品者，處三年以下有期徒刑。
